【裁判字號】    92,交抗,358
【裁判日期】    920516
【裁判案由】    聲明異議
【裁判全文】
臺灣高等法院臺中分院刑事裁定                    九十二年度交抗字第三五八號
    抗  告  人  甲○○
右抗告人因聲明異議案件，不服臺灣臺中地方法院中華民國九十二年三月二十八日所
為裁定（九十二年度交聲字第一四三號）提起抗告，本院裁定如左：
    主    文
原裁定撤銷。
    理    由
一、本件原處分機關交通部公路總局台中區監理所以抗告人甲○○所有之車號Ｕ８─
    １８９９號自小客車，於九十一年十一月二十二日十八時十分許，行經南大路、
    食品路口處，因「１、闖紅燈；２、經警鳴笛攔停不停逃逸」違規，經新竹市警
    察局第三分局逕行舉發，抗告人於指定應到案日前向該所提出申訴，經該所向原
    舉發單位查證違規屬實，於九十二年一月二十一日以中監違字第裁六○─Ｂ00
    000000號裁決書，裁處罰鍰新台幣五千七百元整，並記違規點數四點。
二、抗告人不服上開裁決，向原法院聲明異議意旨略以：抗告人於前揭時、地，行經
    食品路、南大路口「右轉」時，被交通警察誤判違規遇紅燈「左轉」，經警鳴笛
    攔檢竟拒停逃逸等情，實為誤會，因南大路食品路口寬廣且上下班時交通壅塞，
    師範學院學生又是放學時分，無法快速行駛不致有闖紅燈之情，平時遵守交通法
    規不會闖紅燈而且當時也並未聽到警笛與攔檢動作，如何逃逸等語。
三、原法院駁回抗告人之異議，係以：按汽車駕駛人，行經有燈光號誌管制之交岔路
    口闖紅燈者，處新台幣一千八百元以上五千四百元以下罰鍰；汽車駕駛人有違反
    本條例之行為，經交通勤務警察或依法令執行交通稽查任務人員制止時，不聽制
    止或拒絕停車接受稽查而逃逸者，處新台幣三千元以上六千元以下罰鍰；駕駛人
    違反第五十三條、第六十條第一項規定者，除依原條款處罰鍰外，並各記違規點
    數三點及一點，道路交通管理處罰條例第五十三條、第六十條第一項及第六十三
    條第一項第一款、第三款分別定有明文。查本件受處分人即異議人甲○○於九十
    一年十一月二十二日十八時十分許，駕駛車號Ｕ８─１８９９號自小客車，行經
    南大路、食品路口處，因闖紅燈經員警鳴笛攔停不停而逃逸，經員警林文明掣開
    竹市警交字第Ｂ00000000號舉發違反道路交通管理事件通知單逕行舉發
    ，交通部公路總局台中區監理所於九十二年一月二十一日以中監違字第裁六○─
    Ｂ00000000號裁決書裁處罰鍰新台幣五千七百元整，並記違規點數四點
    等情，業據證人林文明證述明確，且有舉發單、裁決書及相片四幀等附卷可按。
    異議人雖執上情為辯，然證人林文明於本院庭訊時證稱：伊當天執勤車流量很大
    ，見異議人違規嚴重，伊才吹哨子攔停，當時伊只是要攔停告誡而已，但違規人
    確實不停車，伊才予以舉發等語（見本院九十二年三月十九日庭訊筆錄）。是依
    證人證述，渠乃親眼看見異議人確有於舉發時、地違反號誌管制闖越紅燈之事實
    。又訊據受處分人並無法提出任何可供調查之證據以實其說，本院經查亦無何證
    據足資證明值勤警員有捏造事實違法取締之情事，則執勤警員本其維護交通秩序
    、安全職責所為之舉發，自應受到合法、正確之推定，異議人空言指摘原處分不
    當尚屬無據。原處分機關據以援引上開規定，裁處罰鍰新台幣五千七百元並記違
    規點數四點，並無不當。本件異議為無理由，應予駁回，為論據，於法並無違誤
    。
四、抗告人提起本件抗告，意旨略以：(一)依新竹市警察局第三分局九十二年一月六日
    竹市警交字第○九二○○一○○○四號函復抗告人稱當時並無照相，為何開庭時
    警員又拿出四張看不出內容之照片？依經驗法則，食品路、南大路口之食品路口
    交通壅塞，尤其是十六時十分下班、放學時段，照片至少應有其他車輛、行人及
    學生，專拍超速的相機應是清晰的，警員提出之照片模糊不清，甚有可疑。(二)所
    謂逃逸，意即車輛快速駛離，為何警員還可看見車主回頭探望？何況車窗是黑色
    防晒玻璃紙，外面的無法看到裏面的人，除非車輛停下保持靜止狀態等語。查本
    件案發正值冬天，與夏日之十六時十分許之天色固不能相提並論，惟卷附抗告人
    所提新竹市警察局第三分局九十二年一月六日竹市警交字第○九二○○一○○○
    四號函說明二明載當時並無照相，證人即警員林文明於原法院調查時提出照片四
    幀，究係何時拍攝？且該照片右下角紀錄之日期為二○○三年三月十三日，與舉
    發人所指抗告人違規日期不同，倘非於案發時拍攝，何以得採為不利抗告人之證
    據，原裁定未予說明，逕列為抗告人違規之證據，即嫌速斷。抗告人究有無違規
    事由，仍應由原法院查明。抗告意旨指摘原裁定不當，為有理由。
據上論斷，依道路交通事件處理辦法第二十五條、第二十六條、刑事訴訟法第四百十
三條前段裁定如主文。
中  華      民      國      九十二      年      五    月    十六    日
                                  臺灣高等法院臺中分院刑事第九庭
                                        審判長法  官  陳  筱  珮
                                              法  官  趙  春  碧
                                              法  官  康  應  龍
右正本證明與原本無異。
不得抗告。
                                              書記官  林  世  傑
中      華      民      國      九十二   年       五      月    二十    日
                                                                        Ｉ


司法院資訊處製作；財團法人民間司法改革基金會備份。
